【裁判字號】    98,易,1464
【裁判日期】    980629
【裁判案由】    竊盜
【裁判全文】
臺灣臺北地方法院刑事判決              98年度易字第1464號
公  訴  人  臺灣臺北地方法院檢察署檢察官
被      告  丁○○
                    （現另案
上列被告因竊盜案件，經檢察官提起公訴（98年度偵字第11950
、12318 號），被告於本院審理中，就被訴事實為有罪之陳述，
經本院告知簡式審判程序意旨，並聽取公訴人及被告之意見後，
本院裁定依簡式審判程序審理，判決如下：
    主  文
丁○○攜帶兇器竊盜，累犯，處有期徒刑拾月，扣案之白色大鐵
剪及綠色小鐵剪各壹支均沒收。又攜帶兇器竊盜，累犯，處有期
徒刑玖月，扣案之紅色小鐵剪壹支沒收。應執行有期徒刑壹年陸
月，扣案之白色大鐵剪、綠色小鐵剪及紅色小鐵剪各壹支均沒收
。
    事  實
一、丁○○前因毒品危害防制條例案件，經臺灣板橋地方法院以
    95年度簡字第212 號判決判處有期徒刑3 月確定，甫於民國
    95年10月15日縮刑期滿執行完畢；又因竊盜等案件接續執行
    ，刑期至98年7 月21日縮刑期滿，惟先於98年4 月6 日因縮
    短刑期假釋出監並付保護管束。仍不知悔改，於假釋保護管
    束期間內之98年5 月9 日凌晨0 時20分許，在臺北市○○區
    ○○街2 段24號對面之人行道上，見甲○○所有之自行車（
    廠牌：美利達，車身號碼：LT08H21398號，車身顏色：藍色
    ，價值約新臺幣--下同--1,980 元，現已發還）停放在該處
    有機可乘，竟意圖為自己不法之所有，基於竊盜及毀損之犯
    意，先持其所有客觀上足以威脅人之生命、身體安全並可供
    兇器使用之白色大鐵剪及綠色小鐵剪，剪斷甲○○所有鎖在
    自行車上之鍊條鎖，致令不堪用，足以生損害於甲○○，再
    同時騎走該車，因而竊取得手；嗣因附近之中華路與開封街
    口發生車禍，員警據報到場處理，丁○○見狀心虛、東張西
    望，適另有員警胡毓統及戊○○巡邏至此，見丁○○形跡可
    疑，遂上前盤查並質問自行車為何人所有，丁○○認事跡敗
    露，方吐露上情，因而當場查獲，並扣得上開鐵剪各1 支。
    又丁○○當日為警移送臺灣臺北地方法院檢察署而經內勤檢
    察官偵訊後獲限制住居返家，於98年5 月12日上午10時許，
    在臺北市中正區○○○路1 號市立教育大學之側門邊，見丙○○所有之自行車（廠牌：BLAZEL，車身號碼：YJ00000000
    號，車身顏色：銀色，價值約1,900 元，現已發還）停放在
    該處有機可乘，竟又意圖為自己不法之所有，另基於竊盜之
    犯意，先持其所有客觀上可供兇器使用之紅色小鐵剪，剪斷
    丙○○所有鎖在自行車上之鋼鎖（毀損部分未據告訴），再
    同時騎走該車，因而竊取得手；嗣其騎乘該車，在臺北市○○區○○路與廣州街口附近徘徊逗留時，適有員警乙○○巡
    邏時見其形跡可疑，遂上前盤查並徵得其同意開啟丁○○隨
    身之包包查看，在發現上開鐵剪後，乙○○立即質問自行車
    為何人所有，丁○○認無法隱瞞，遂吐實以告，因而查獲，
    並扣得上開紅色鐵剪1 支。
二、案經臺北市政府警察局萬華分局報請臺灣臺北地方法院檢察
    署檢察官偵查起訴。
    理  由
一、程序部分：本件被告丁○○所犯均係死刑、無期徒刑或最輕
    本刑為3 年以上有期徒刑以外之罪，其於審理中就被訴事實
    為有罪之陳述，經本院告知簡式審判程序之旨，並聽取當事
    人意見後，本院遂依刑事訴訟法第284 條之1 、第273 條之
    1 第1 項規定裁定進行簡式審判程序，合先敘明。
二、上開事實，業據被告於本院98年6 月19日審理程序中坦承不
    諱，核與證人即被害人甲○○、丙○○於警詢證述之情節相
    符，證人即查獲員警戊○○、乙○○復於本院審理中就上開
    兩案各自之查獲經過結證甚詳，並有扣案之上開鐵剪共3 支
    為憑，且有搜索扣押筆錄、贓物認領保管單、自行車及現場
    照片等件在卷可稽，是被告上開任意性之自白核與事實相符
    而可採信，本案事證已臻明確，被告犯行堪以認定，自應依
    法論科。
三、按刑法第321 條第1 項第3 款之攜帶兇器竊盜罪，係以行為
    人攜帶兇器竊盜為其加重條件，此所謂兇器，其種類並無限
    制，凡客觀上足對人之生命、身體、安全構成威脅，具有危
    險性之兇器均屬之，且祇須行竊時攜帶此種具有危險性之兇
    器為已足，並不以攜帶之初有行兇之意圖為必要（最高法院
    79年台上字第5253號判例參照）。查本件被告各持質地堅硬
    、鈍重足以傷人之鐵剪竊取自行車各1 台均得手，其中，就
    甲○○所有之自行車上鍊條鎖，又於竊取之同時，以鐵剪剪
    斷致令不堪用，足以生損害於甲○○，是核被告兩度竊取自
    行車之所為，均係犯刑法第321 條第1 項第3 款之攜帶兇器
    竊盜罪；另核被告致令上開鍊條鎖不堪用之所為，則係犯同
    法第354 條之毀損器物罪。被告所犯上開竊取甲○○所有之
    自行車及毀損其鍊條鎖之兩罪，係在同一竊取自行車之行為
    下，觸犯數罪名，為想像競合犯，應從一重之攜帶兇器竊盜
    罪。被告兩度所犯加重竊盜罪，犯意個別，行為不同，自應
    分論併罰。
四、查被告前因毒品危害防制條例案件，經臺灣板橋地方法院以
    95年度簡字第212 號判決判處有期徒刑3 月確定，於95年10
    月15日縮刑期滿執行完畢，此有臺灣高等法院被告前案紀錄
    表1 件附卷可參，其於5 年內故意再犯此兩件最重為有期徒
    刑以上之罪，均為累犯，應依刑法第47條第1 項之規定各加
    重其刑。另衡諸查獲經過可知：(一)關於甲○○之自行車部分
    ，證人即查獲員警戊○○業於本院審理中證述上情甚詳，且
    稱：看到被告見到警察就往後退並東張西望，「我們直接開
    口問被告你在這邊做什麼，而且因為我們在看到他牽著腳踏
    車之前，先看到他蹲在路旁，所以我們問他，你剛才蹲在這
    邊做什麼，被告說他在尿尿，接下來我們直接問被告這台腳
    踏車是誰的，被告就說是他牽來的，我們接著問你哪裡牽來
    的，他說在開封街二段24號對面的人行道用鐵剪把鎖鍊剪斷
    ，我們又問剪斷的鎖鍊何在，他說丟在花圃，我們就帶著被
    告去找這條鎖鍊，就在他說的花圃上找到了鎖鍊，我們又問
    是用什麼工具剪的，他就從包包拿出鐵剪，而我們當時也在
    該處停留一陣子想要看能不能遇到被害人，結果被害人剛好
    出來牽車，我們就連同被害人、被告帶回派出所製作筆錄」
    ，都是我們問什麼，被告才答什麼等詞明確，被告亦自承如
    此無誤（見本院上開審理筆錄），顯見當時員警戊○○及一
    同巡邏之所長胡毓統已在深夜巡邏時親自目睹被告騎乘該竊
    得之自行車，因見車禍到場之員警而退後並形跡可疑等客觀
    情狀暨其等辦案經驗而為該自行車係被告行竊所得之合理質
    疑，並非無確切根據之單純主觀上懷疑，經由其等質問後，
    被告方予以吐實，則被告自非在有偵查權限之人發覺犯罪前
    自首，就該案便無從援引自首之規定予以減刑；(二)關於丙○○之自行車部分，證人即查獲員警乙○○亦同庭證述上情甚
    詳，且稱：「（法官問：所以你是先看到被告包包內有鋼剪
    ，又在包包內找到安非他命吸食器，之後才開口問被告這台
    腳踏車怎麼來的？）是」，「（法官問：你之所以會這樣問
    的原因？）因為他身上有攜帶鋼剪（按即扣案之紅色小鐵剪
    ），依據我們的辦案經驗，鋼剪就是常拿來剪腳踏車的鋼鎖
    ，所以我們才會這樣問。」，被告亦坦承確實如此（見本院
    上開審理筆錄），顯見當時員警乙○○已經根據被告隨身攜
    帶常被用以竊取自行車之鐵剪之客觀情狀暨其辦案經驗而為
    該自行車係被告所竊之合理質疑，並非無確切根據之單純主
    觀上懷疑，是同上之理，就此部分，被告在員警質問下方被
    動坦承犯行，亦非自首，無從予以減刑，均附此敘明。
五、爰審酌被告不思進取，僅因假釋後工作難尋即動念竊取他人
    之自行車欲圖變賣之財，蔑視他人之財產權，惟尚知坦承全
    部犯行，態度尚可，且所竊得之自行車均已各歸還予所有人
    ，犯罪所生之危害不大，暨其素行、生活狀況、犯罪之動機
    、目的、手段、所竊之物價值等一切情狀，兼參酌檢察官關
    於合併刑度之意見（有期徒刑1 年4 月），認被告請求量處
    有期徒刑8 月顯然過輕，爰分別量處如主文所示之刑，並定
    其應執行之刑。另扣案之上開鐵剪各1 把，為被告所有，且
    各係被告竊取自行車所用之物，此業據被告供述明確，是依
    刑法第38條第1 項第2 款規定，各宣告沒收如主文所示。
六、末公訴人雖請求併予宣告強制工作，惟被告雖有上開所示之
    兩次竊盜犯行，然其犯罪時間係集中在98年5 月間，並非綿
    延數月或以上，且依被告所述，係因假釋後工作難尋，方犯
    下該等案件，衡情難認與被告前此所犯之竊盜等罪有其關連
    ，況公訴人亦無說明單純施以刑罰難收矯正之效之具體理由
    ，是審酌上開客觀事證，難認被告係有犯罪習慣或因遊蕩或
    懶惰成習而犯罪，故檢察官請求併予宣告強制工作，於法尚
    有未合，要難依其所請，附此敘明。
據上論斷，應依刑事訴訟法第284 條之1 、第273 條之1 第1 項
、第299 條第1 項前段，刑法第321 條第1 項第3 款、第354 條
、第55條、第51條第5 款、第47條第1 項、第38條第1 項第2 款
，刑法施行法第1 條之1 第1 項、第2 項前段，判決如主文。
本案經檢察官林冠佑到庭執行職務。
中    華    民    國    98    年    6     月    29    日
                  刑事第五庭  法  官  吳勇毅
上正本證明與原本無異。
如不服本判決應於收受送達後10日內向本院提出上訴書狀，並應
敘述具體理由；其未敘述上訴理由者，應於上訴期間屆滿後20日
內向本院補提理由書（均須按他造當事人之人數附繕本）「切勿
逕送上級法院」。告訴人或被害人如對於本判決不服者，應具備
理由請求檢察官上訴，其上訴期間之計算係以檢察官收受判決正
本之日期為準。
                              書記官  游秀珠
中    華    民    國    98    年    6     月    29    日
附錄本案論罪科刑法條全文：
中華民國刑法第321條
（加重竊盜罪）
犯竊盜罪而有左列情形之一者，處6 月以上、5 年以下有期徒刑
：
一  於夜間侵入住宅或有人居住之建築物、船艦或隱匿其內而犯
    之者。
二  毀越門扇、牆垣或其他安全設備而犯之者。
三  攜帶兇器而犯之者。
四  結夥三人以上而犯之者。
五  乘火災、水災或其他災害之際而犯之者。
六  在車站或埠頭而犯之者。
前項之未遂犯罰之。
中華民國刑法第354條
（毀損器物罪）
毀棄、損壞前二條以外之他人之物或致令不堪用，足以生損害於
公眾或他人者，處2 年以下有期徒刑、拘役或5 百元以下罰金。


司法院資訊處製作；財團法人民間司法改革基金會備份。
